【裁判字號】    98,交聲,3624
【裁判日期】    981027
【裁判案由】    交管條例聲異
【裁判全文】
臺灣板橋地方法院交通事件裁定        98年度交聲字第3624號
原處分機關  交通部公路總局臺北區監理所板橋監理站
異  議  人
即受處分人  甲○○
上列異議人即受處分人因違反道路交通管理處罰條例案件，對於
交通部公路總局臺北區監理所板橋監理站98年9 月9 日所為之裁
決處分（裁決字號：板監裁字裁41-C00000000號），聲明異議，
本院裁定如下：
    主  文
異議駁回。
    理  由
一、原處分意旨略以：異議人即受處分人甲○○於民國98年6 月
    14日下午4 時18分許，騎乘車牌號碼GJG-732 號重型機車，
    行經臺北縣中和市○○路○ 段199 號前，因有機器腳踏車，
    不在規定車道行駛之違規，為臺北縣政府警察局中和第一分
    局員警逕行舉發，並依道路交通管理處罰條例第45條第13款
    之規定，填製北縣警交字第C00000000 號舉發違反道路交通
    管理事件通知單（下稱舉發通知單）送達予異議人，異議人
    於98年7 月28日提出申述，原處分機關以違規事實明確，於
    98年9 月9 日以板監裁字裁41-C00000000號裁決書處以罰鍰
    新臺幣（下同）600 元，並記違規點數1 點，前開裁決書於
    98年9 月9 日由異議人親自簽收，有前述舉發通知單、裁決
    書在卷足稽。
二、聲明異議意旨如附件。
三、按機器腳踏車行駛之車道，應依標誌或標線之規定行駛，道
    路交通安全規則第99條第1 項前段有明文規定。又汽車駕駛
    人爭道行駛而有機器腳踏車不在規定車道行駛者，處600 元
    以上1,800 元以下罰鍰；汽車駕駛人有違反道路交通管理處
    罰條例第45條規定者，除依原條款處罰鍰外，並予記違規點
    數1 點，道路交通管理處罰條例第45條第13款、第63條第1
    項第1 款亦分別定有明文。
四、經查：
  (一)本件異議人即受處分人甲○○於98年6 月14日下午4 時18分
    許，騎乘車牌號碼GJG-732 號重型機車，行駛在設置有「內
    側車道禁行機車」標誌之臺北縣中和市○○路○ 段199 號前
    內側車道一節，有卷附舉發照片1 張在卷可稽，異議人確於
    前開時、地，騎乘機車行駛在禁行機車車道之違規一情，堪
    以認定。
  (二)異議人雖辯稱：該路口標線標誌設置不當云云。然道路交通
    標誌、標線、號誌之設置，係主管機關基於整體交通考量所
    為之縝密規劃，目的係為維護社會大眾使用道路之秩序，並
    以確保人車通行之安全，在非緊急避難情況下，尚不能以任
    何原因恣意枉顧交通標誌、標線、號誌，否則交通秩序必然
    無法維繫，人車生命安全將無以確保，且任何用路人駕車行
    駛在道路上時，理應遵守交通標誌等之設置，茍認為設置不
    當，應先依循行政程序提出救濟，或向道路主管機關陳述其
    意見，而非任由民眾逐一審查交通標線是否設置得當，而逕
    行決定不予遵守，並據此主張免罰。再者，依卷附採證照片
    所示，異議人所行駛之車道地面清楚標示「禁行機車」之文
    字，並無脫落、無法辨識之情形，異議人顯可清楚察覺該車
    道係屬「禁止機車通行」，其猶行駛其上，違規之舉甚明。
五、綜上所述，異議人確有於前開時、地，有機器腳踏車，不在
    規定車道行駛之違規行為。原處分機關依道路交通管理處罰
    條例第45條第13款、第63條第1 項第1 款、違反道路交通管
    理事件統一裁罰基準表之規定，裁處受處分人罰鍰1,800 元
    ，並記違規點數1 點，尚無違誤。異議人異議意旨，為無理
    由，自應將其異議駁回。
六、據上論斷，應依道路交通管理處罰條例第87條第2 項、道路
    交通案件處理辦法第19條，裁定如主文。
中    華    民    國    98    年    10    月    27    日
                    交通法庭  法  官  何燕蓉
此正本與原本無異。
如不服本裁定應於送達後5日內向本院提出抗告狀。
                              書記官  李崇文
中    華    民    國    98    年    10    月    29    日


司法院資訊處製作；財團法人民間司法改革基金會備份。
